【裁判字號】    98,訴,34
【裁判日期】    980424
【裁判案由】    違反毒品危害防制條例
【裁判全文】
臺灣花蓮地方法院刑事判決                 98年度訴字第34號
公  訴  人  臺灣花蓮地方法院檢察署檢察官
被      告  乙○○
選任辯護人  林武順律師
上列被告因違反毒品危害防制條例案件，經檢察官提起公訴（97
年度偵字第5487號），本院判決如下：
    主  文
乙○○犯如附表所載之罪，均累犯，各處如附表所載之刑，應執
行有期徒刑陸年，未扣案因販賣第二級毒品所得新臺幣柒仟元沒
收，如全部或一部不能沒收時，以其財產抵償之；未扣案之門號
0000000000號行動電話壹具（含SIM 卡）沒收，如全部或一部不
能沒收時，追徵其價額；扣案之第二級毒品甲基安非他命壹小包
（毛重零點參公克，驗餘淨重零點零壹公克）沒收銷燬。
    事  實
一、乙○○前因竊盜、違反槍砲彈藥刀械管制條例案件，經法院
    判處有期徒刑1年8月、6月，應執行有期徒刑2年，復因毒品
    危害防制條例、竊盜案件，經法院判處有期徒刑3月、3月，
    應執行有期徒刑6月，均執行至民國94年7月14日縮短刑期假
    釋，付保護管束至95年2月23 日期滿未經撤銷，視為執行完
    畢。詎猶不知悔改，明知安非他命除為第二級毒品外，且係
    經中央衛生主管機關依藥事法規定，明令公告禁止使用之禁
    藥，竟基於販賣第二級毒品、轉讓禁藥之犯意，以00000000
    00號之行動電話門號作為聯絡工具，於附表所示時、地，販
    賣第二級毒品安非他命及轉讓禁藥安非他命予該附表所示之
    對象。嗣於97年10月30日23時30分許，在花蓮縣吉安鄉○里
    ○街32號5樓之1為警查獲，並扣得甲基安非他命1小包（毛
    重約0.3公克，驗餘淨重0.01公克），因而查悉上情。
二、案經花蓮縣警察局吉安分局報告臺灣花蓮地方法院檢察署檢
    察官偵查起訴。
    理  由
一、按被告以外之人於審判外之言詞或書面陳述，除法律有規定
    者外，不得作為證據，刑事訴訟法第159條第1 項定有明文。
    又被告以外之人於審判外之陳述，雖不符刑事訴訟法第 159
    條之1至第159條之4 規定，而經當事人於審判程式同意作為
    證據，法院審酌該言詞陳述或書面陳述作成時之情況，認為
    適當者，亦得為證據；當事人、代理人或辯護人於法院調查
    證據時，知有第159 條第1 項不得為證據之情形，而未於言
    詞辯論終結前聲明異議者，視為有前項之同意，刑事訴訟法
    第159條之5亦有明文。查證人甲○○、阮鐘慶、周岷萱於警
    詢中之證述，檢察官、被告及辯護人均未爭執證據能力，且
    於言詞辯論終結前未曾聲明異議，本院審酌該證據作成時之
    情況，並無不當之情形，認以之作為證據應屬適當，依刑事
    訴訟法第159條之2第2項規定，自得作為證據。
二、上揭事實，業據被告乙○○於本院審理時坦承不諱，核與證
    人甲○○於警詢及本院審理中之證述、證人阮鐘慶於警詢中
    及偵查中之證述、證人周岷萱於警詢時之證述相符，並有花
    蓮縣警察局吉安分局搜索、扣押筆錄暨扣押物品目錄表、臺
    灣花蓮地方法院檢察署檢察官扣押物清單各1 份、本院核發
    之通訊監察書、通訊監察譯文各1 份、指認照片、現場查暨
    查獲照片10張、內政部警政署刑事警察局鑑定書1 份等在卷
    可稽，足認被告自白與事實相符，堪信真實。本件事證明確
    ，被告之犯行堪予認定，應依法論科。
三、核被告所為，係犯毒品危害條例第4 條第2 項之販賣第二級
    毒品罪、同法第4 條第6 項、第2 項之販賣第二級毒品未遂
    罪、藥事法第83條第1 項之轉讓禁藥罪，如附表所示。被告
    販賣、轉讓安非他命前後持有安非他命之行為，均應為販賣
    、轉讓之高度行為所吸收，不另論罪。被告曾因上揭犯罪而
    受有期徒刑執行完畢之情事，有臺灣高等法院被告前案紀錄
    表乙份在卷可憑，其受有期徒刑執行完畢，5 年以內故意再
    犯本件有期徒刑以上之各罪，均為累犯，除販賣第二級毒品
    無期徒刑部分外，均應依刑法第47條第1 項之規定，加重其
    刑。被告犯附表編號五、六部分為未遂犯，應依刑法第25條
    第2 項規定減輕其刑，並先加後減之。另按犯罪之情狀顯可
    憫恕，認科以最低度刑仍嫌過重者，得酌量減輕其刑，刑法
    第59條定有明文。被告販賣第二級毒品罪之法定刑為無期徒
    刑或7 年以上有期徒刑之罪，其中，然刑罰本旨重在教化，
    並以卹刑為原則，宣告之刑，當應符合社會普遍認知之公平
    正義，與國民對於法律之感情。查被告販賣第二級毒品之次
    數不多及對象特定，金額尚屬低微，如處以法定最低刑度或
    未遂已減之刑度，猶嫌過重，在客觀上足以引起一般同情，
    足可憫恕，爰除附表編號七以外部分，均依刑法第59條之規
    定，減輕其刑，並與前述累犯加重之情形，依法先加後減之
    ，並就附表編號五、六部分遞減之，附此敘明。
四、爰審酌被告之素行不佳、犯罪之動機、手段及所生之危害均
    尚非惡性重大、犯後坦承及態度良好，並兼衡其智識程度及
    生活狀態等一切情狀，分別量處其刑，及就被告各次販賣第
    二級毒品所得雖未扣案，均應依毒品危害防制條例第19條第
    1 項之規定宣告沒收，如全部或一部不能沒收時，以其財產
    抵償之；復就未扣案之被告所有而用以販賣安非他命之門號
    0000000000號行動電話1 具（含SIM 卡）亦依毒品危害防制
    條例第19條第1 項之規定沒收，如全部或一部不能沒收時，
    追徵其價額；扣案之甲基安非他命壹小包（毛重0.3 公克，
    驗餘淨重0.01公克），應依毒品危害防制條例第18條第1 項
    前段沒收銷燬之，均如附表所示，並合定其應執行。
據上論斷，應依刑事訴訟法第299條第1項前段，毒品危害防制條
例第4 條第2 項、第6 項、第18條第1 項前段、第19條第1 項，
藥事法第83條第1 項，刑法第11條前段、第47條第1 項、第25條
第2 項、第59條、第51條第5 款、第9 款，判決如主文。
本案經檢察官羅美秀到庭執行職務
中    華    民    國    98    年    4     月    24    日
                刑事第四庭      審判長法  官  張宏節
                                      法  官  蔡寶樺
                                      法  官  沈培錚
以上正本證明與原本無異。
如不服本判決應於收受送達後10日內向本院提出上訴書狀，並應
敘述具體理由。其未敘述上訴理由者，應於上訴期間屆滿後20日
內向本院補提理由書 (均須按他造當事人之人數附繕本) 「切勿
逕送上級法院」。
中    華    民    國    98    年    4     月    28    日
                                      書記官
附錄本判決論罪之法條全文：
毒品危害防制條例第4條第2項、第6項：
製造、運輸、販賣第二級毒品者，處無期徒刑或7 年以上有期徒
刑，得併科新臺幣7百萬元以下罰金。
前五項之未遂犯罰之。
藥事法第83條第1項：
毒知為偽藥或禁藥，而販賣、供應、調劑、運送、寄藏、牙保、
轉讓或意圖販賣而陳列者，處7 年以下有期徒刑，得併科新臺幣
5 百萬元以下罰金。
附表：
  ┌──┬─────────┬──────┬────────────┐
  │編號│     犯罪事實     │ 所犯法條暨 │         宣告刑         │
  │    │                  │ 罪名       │                        │
  ├──┼─────────┼──────┼────────────┤
  │一、│乙○○於97年10月初│毒品危害防制│處有期徒刑參年玖月。未扣│
  │    │某日在花蓮縣秀林鄉│條例第4條第2│案因販賣第二級毒品所得新│
  │    │景美村118 號附近農│項之販賣第二│臺幣貳仟元沒收，如全部或│
  │    │地，以新臺幣2000元│級毒品罪。  │一部不能沒收時，以其財產│
  │    │之代價，販賣安非他│            │抵償之。未扣案之門號0917│
  │    │命若干予甲○○。  │            │440331號行動電話壹具（含│
  │    │                  │            │SIM 卡）沒收，如全部或一│
  │    │                  │            │部不能沒收時，追徵其價額│
  │    │                  │            │。                      │
  ├──┼─────────┼──────┼────────────┤
  │二、│乙○○於97年10月22│毒品危害防制│處有期徒刑參年柒月。未扣│
  │    │日18時23分之後某時│條例第4條第2│案因販賣第二級毒品所得新│
  │    │在花蓮縣新城鄉大漢│項之販賣第二│臺幣伍佰元沒收，如全部或│
  │    │村華陽街附近，以新│級毒品罪。  │一部不能沒收時，以其財產│
  │    │臺幣500 元之代價，│            │抵償之。未扣案之門號0917│
  │    │販賣安非他命若干予│            │440331號行動電話壹具（含│
  │    │甲○○。          │            │SIM 卡）沒收，如全部或一│
  │    │                  │            │部不能沒收時，追徵其價額│
  │    │                  │            │。                      │
  ├──┼─────────┼──────┼────────────┤
  │三、│乙○○於97年10月22│毒品危害防制│處有期徒刑參年玖月。未扣│
  │    │日23時56分之後某時│條例第4條第2│案因販賣第二級毒品所得新│
  │    │，在花蓮縣秀林鄉景│項之販賣第二│臺幣貳仟元沒收，如全部或│
  │    │美村加灣118 號，以│級毒品罪。  │一部不能沒收時，以其財產│
  │    │新臺幣2000元之代價│            │抵償之。未扣案之門號0917│
  │    │，販賣安非他命若干│            │440331號行動電話壹具（含│
  │    │予甲○○。        │            │SIM 卡）沒收，如全部或一│
  │    │                  │            │部不能沒收時，追徵其價額│
  │    │                  │            │。                      │
  ├──┼─────────┼──────┼────────────┤
  │四、│乙○○於97年10月25│毒品危害防制│處有期徒刑參年柒月。未扣│
  │    │日13時18分之後某時│條例第4條第2│案因販賣第二級毒品所得新│
  │    │，在花蓮縣警察局吉│項之販賣第二│臺幣壹仟元沒收，如全部或│
  │    │安分局附近之7-11超│級毒品罪。  │一部不能沒收時，以其財產│
  │    │商旁，以新臺幣1000│            │抵償之。未扣案之門號0917│
  │    │元之代價，販賣安非│            │440331號行動電話壹具（含│
  │    │他命若干予甲○○。│            │SIM 卡）沒收，如全部或一│
  │    │                  │            │部不能沒收時，追徵其價額│
  │    │                  │            │。                      │
  ├──┼─────────┼──────┼────────────┤
  │五、│乙○○於97年10月25│毒品危害防制│處有期徒刑貳年陸月。未扣│
  │    │日16時29分之後某時│條例第4條第 │案之門號0000000000號行動│
  │    │，在花蓮縣吉安鄉東│6項、第2項之│電話壹具（含SIM 卡）沒收│
  │    │里一街附近，著手販│販賣第二級毒│，如全部或一部不能沒收時│
  │    │賣第二級毒品安非他│品未遂罪。  │，追徵其價額。          │
  │    │命新臺幣2000元予阮│            │                        │
  │    │鐘慶，惟因阮鐘慶嫌│            │                        │
  │    │數量太少，未交易成│            │                        │
  │    │功。              │            │                        │
  ├──┼─────────┼──────┼────────────┤
  │六、│乙○○於97年10月26│毒品危害防制│處有期徒刑貳年陸月。未扣│
  │    │日16時7 分，在花蓮│條例第4條第 │案之門號0000000000號行動│
  │    │縣吉安鄉○里○街附│6項、第2項之│電話壹具（含SIM 卡）沒收│
  │    │近，著手販賣第二級│販賣第二級毒│，如全部或一部不能沒收時│
  │    │毒品安非他命新臺幣│品未遂罪。  │，追徵其價額。          │
  │    │2000元予阮鐘慶，惟│            │                        │
  │    │因阮鐘慶嫌數量太少│            │                        │
  │    │，未交易成功。    │            │                        │
  ├──┼─────────┼──────┼────────────┤
  │七、│乙○○於97年10月26│藥事法第83條│處有期徒刑拾月。        │
  │    │日19時54分，在花蓮│第1 項之轉讓│                        │
  │    │縣吉安鄉○里○街附│禁藥罪。    │                        │
  │    │近，轉讓禁藥安非他│            │                        │
  │    │命少許予阮鐘慶。  │            │                        │
  ├──┼─────────┼──────┼────────────┤
  │八、│乙○○於97年10月26│毒品危害防制│處有期徒刑參年捌月。扣案│
  │    │日22時18分，在花蓮│條例第4條第2│之第二級毒品甲基安非他命│
  │    │縣吉安鄉○里○街附│項之。販賣第│壹小包（毛重零點參公克；│
  │    │近，以新臺幣1500元│二級毒品罪。│驗餘淨重零點零壹公克）沒│
  │    │為代價，販賣第二級│            │收銷燬。未扣案因販賣第二│
  │    │毒品安非他命若干予│            │級毒品所得新臺幣壹仟伍佰│
  │    │阮鐘慶。          │            │元沒收，如全部或一部不能│
  │    │                  │            │沒收時，以其財產抵償之。│
  │    │                  │            │未扣案之門號0000000000號│
  │    │                  │            │行動電話壹具（含SIM卡） │
  │    │                  │            │沒收，如全部或一部不能沒│
  │    │                  │            │收時，追徵其價額。      │
  └──┴─────────┴──────┴────────────┘


司法院資訊處製作；財團法人民間司法改革基金會備份。
